# 求助：汇兑问题

提问人：zilongee 时间：2015-11-14 16:03:12
陈老师好！请教个问题，A公司有境内子公司B和境外子公司C，C购买一批设备并以C的本位币计价销售B，B作为在建工程处理，期末编制合并报表时，B因与C的往来款形成汇兑损益，该汇兑损益在合并报表中应如何处理？根据准则下面 3 种处理哪种更合适？ 1 、汇兑损益进入合并报表损益； 2 、汇兑损益进入合并报表在建工程； 3 、汇兑损益与外币报表折算差额抵消。

回答人：chenyiwei
该汇兑损益产生的原因是内部往来款，不是从外部获得的借款，因此不可能资本化计入在建工程成本。 如果该款项构成C对B的净投资（这种可能性不大），则在合并报表层面可以计入其他综合收益——外币报表折算差额，否则仍应费用化处理。

提问人：zilongee 时间：2015-11-16 16:56:44
根据陈版的上述回复，我的理解是B对C的货币性债务产生的汇兑应确认为损益，不能与C报表折算为人民币时的外币报表折算差额抵消。之前也是认为内部往来款不应因汇兑产生损益，应抵消C报表折算为人民币时的外币报表折算差额。

回答人：chenyiwei
基本可以这样理解。